【裁判字號】    97,抗,1641
【裁判日期】    971020
【裁判案由】    假處分
【裁判全文】
臺灣高等法院民事裁定                  97年度抗字第1641號
抗  告  人  甲○○
抗告人因與相對人乙○○間假處分事件，對於中華民國97年8月2
5 日臺灣士林地方法院97年度裁全字第2490號所為裁定提起抗告
，本院裁定如下：
    主      文
抗告駁回。
抗告訴訟費用由抗告人負擔。
    理      由
一、原裁定以：抗告人聲請假處分，僅提出債權讓與契約書、讓
    渡書，釋明對相對人請求之存在。至其請求有何日後不能執
    行或甚難執行之虞之假處分原因，未據提出任何能即時調查
    之證據，以釋明其所主張之假處分原因為真實。乃裁定駁回
    抗告人假處分之聲請。經核無不合。
二、抗告意旨略以：因抗告人被詐騙，相對人係臺灣桃園地方法
    院檢察署97年度偵字第16641 號案件之詐欺共犯，為求解免
    刑責，方立下讓渡書予抗告人。相對人不願依讓渡書約定將
    系爭車輛交付予抗告人，且抗告人已依約定向動產擔保之物
    主繳納期款新台幣24,428元。因汽車為可移動之動產，隨時
    可為隱匿，如不能假處分，勢必造成重大損失。抗告人願供
    擔保，請求查封價值僅125,580 元之貸款車，以便與車主協
    商移轉所有權，實有假處分之必要等語。
三、按請求及假處分之原因，應釋明之。該釋明如有不足，而債
    權人陳明願供擔保或法院認為適當者，法院得定相當之擔保
    ，命擔保後為假處分。民事訴訟法第533條、第526條第1 項
    、第2 項定有明文。次按假處分，非因請求標的之現狀變更
    ，有日後不能強制執行，或甚難執行之虞者，不得為之，民
    事訴訟法第532條第2項定有明文。所謂請求標的之現狀變更
    係指請求標的之物或權利，其從前存在之狀態，已有變更或
    將有變更而言。故債權人依民事訴訟法上開規定聲請假處分
    者，僅得就請求標的之物或權利為之；就非假處分所欲保全
    之標的聲請為假處分，自非法之所許。最高法院87年台聲字
    第580 號裁判要旨參照。查抗告人主張伊對相對人有金錢以
    外之請求，固據其提出債權讓與契約書與讓渡書以為釋明，
    然抗告人未提出其他能即時調查之證據就請求標的之現狀變
    更，有日後不能強制執行，或甚難執行之虞之假處分原因以
    為釋明，揆諸首揭說明，抗告人未釋明假處分之原因，其聲
    請假處分即屬不能准許。
四、原裁定以抗告人未釋明其所主張之假處分原因為真實，駁回
    抗告人之聲請，於法核無違誤。抗告意旨指摘原裁定不當，
    求予廢棄，為無理由，應予駁回。
五、據上論結，本件抗告為無理由，爰裁定如主文。
中    華    民    國    97    年    10    月    20    日
                  民事第二庭
                        審判長法  官  吳謙仁
                              法  官  蘇瑞華
                              法  官  李瓊蔭
正本係照原本作成。
不得抗告。
中    華    民    國    97    年    10    月    22    日
                              書記官  王才生


司法院資訊處製作；財團法人民間司法改革基金會備份。
